# 请教陈版关于政府补助的问题

提问人：sjlw 时间：2017-11-29 14:23:06
陈版您好！实务中遇到以下两个问题，同事之间有不同争议，恳请您赐教，谢谢！ 1 、关于软件企业即征即退的增值税 根据财税〔 2011 〕 100 号文规定：（一）增值税一般纳税人销售其自行开发生产的软件产品，按17%税率征收增值税后，对其增值税实际税负超过3%的部分实行即征即退政策。部分同事认为，这部分增值税与收入相关，应计入营业收入，部分同事认为，即征即退的增值税虽然与企业日常经营活动相关，但不属于企业商品或服务的对价或者是对价的组成部分，不应按收入准则确认为收入，而应确认为其他收益。 2 、某公司的子公司为农业企业，母公司为生产企业，子公司销售农产品给母公司，按税法规定免征增值税，母公司向子公司采购农产品，可以凭子公司开具的农产品发票抵扣13%的进项税，在合并报表时，同事之间就这一部进项税应计哪个科目产生争议，一部分同事认为，这一部分进项税，是由于子公司免税，而母公司可以抵扣，属于与企业日常经营活动有关，应冲减营业成本，一部分同事认为，合并报表抵销的是子公司的收入，母公司的成本，这一部分抵扣的进项税，实质上是政府对企业的让利，属于政府补助，合并时应计入合并报表其他收益。 上述两个事项，哪种观点正确，恳请陈版赐教，谢谢您！

回答人：chenyiwei
1 、赞同你的理解，计入其他收益； 2 、应计入其他收益。该问题与《瑞华研究 2010 ～ 2016 汇编》之“问题2-2-7（企业集团内部的农产品买卖交易产生的额外可抵扣增值税进项税额在合并财务报表中的列报）”基本相同。